臺灣高雄地方法院刑事判決　　　　　　110年度審易字第350號
公　訴　人　臺灣高雄地方檢察署檢察官
被　　　告　劉彥廷



上列被告因竊盜案件，經檢察官提起公訴（109年度偵緝字第121
4號），本院判決如下：
    主  文
劉彥廷犯侵入住宅竊盜罪，累犯，處有期徒刑拾月。
未扣案之玻璃製存錢筒肆個、木製存錢筒壹個、手錶貳支、現金
新臺幣壹萬伍千元，均沒收之，於全部或一部不能沒收或不宜執
行沒收時，追徵其價額。
    事  實
一、劉彥廷意圖為自己不法之所有，基於侵入住宅竊盜之犯意，
    於民國109年1月24日23時40分至53分許間，侵入何瑞雲位於
    高雄市○○區○○路000號三樓之租屋處內，徒手竊取何瑞
    雲所有之玻璃製存錢筒4個、木製存錢筒1個，手錶2支，及
    上開存錢筒之現金新臺幣（下同）1萬5千元。嗣何瑞雲返家
    後發現遭竊，遂報警處理，並經警調閱監視器影像，而查獲
    上情。
二、案經何瑞雲訴由高雄市政府警察局苓雅分局移送臺灣高雄地
    方法院檢察署檢察官偵查起訴。
    理  由
壹、證據能力部分：
    按被告以外之人於審判外之言詞或書面陳述，除法律有規定
    者外，不得作為證據；又被告以外之人於審判外之陳述，雖
    不符刑事訴訟法第159條之1至第159條之4之規定，而經當事
    人於審判程序同意作為證據，法院審酌該言詞陳述或書面陳
    述作成時之情況，認為適當者，亦得為證據，刑事訴訟法第
    159條第1項、第159條之5第1項分別定有明文。本件被告對
    於本判決所引用各項傳聞證據，均明示同意有證據能力（見
    審易卷第151頁），本院審酌各該證據並非違法取得，與待
    證事實具關聯性，證明力亦非明顯過低，以之作為證據使用
    係屬適當，自得採為認定事實之證據。
貳、認定犯罪事實所憑之證據及理由：
    前揭事實，業據被告劉彥廷於本院審理時坦承不諱（見審易
    卷第149頁、第159頁），核與證人何瑞雲於警詢及偵訊時之
    證述情節相符，且有監視器影像截圖25張（見偵卷第21頁至
    第45頁）及高雄市政府警察局苓雅分局刑案勘察報告1份在
    卷可稽（見偵緝卷第81頁至第98頁），足認被告之自白與事
    實相符，故本件事證明確，被告前揭犯行，堪予認定，應依
    法論科。
參、論罪科刑部分：
一、核被告劉彥廷所為，係犯刑法第321條第1項第1款侵入住宅
    竊盜罪。
二、被告劉彥廷前因竊盜案件，經本院以100年度簡字第118號判
    處有期徒刑6月確定（下稱第1案），復因竊盜案件，經本院
    以100年度審易字第2391號判處有期徒刑1年、7月、6月、5
    月，應執行有期徒刑2年確定（下稱第2案），再因竊盜案件
    ，經本院100年度易字第1656號判處有期徒刑5月，嗣經臺灣
    高等法院高雄分院（下稱高雄高分院）以101年度上易字第1
    46號判決駁回上訴確定（下稱第3案），再因竊盜案件，經
    本院以101年度審易字第462號判處有期徒刑1年3月確定（下
    稱第4案），上揭第1案至第4案，並經本院以103年度聲字第
    65號裁定應執行有期徒刑3年10月，嗣經高雄高分院以103年
    度抗字第33號裁定駁回而確定（下稱甲案）。又因竊盜案件
    ，經本院100年度審易字第3279號判處有期徒刑10月（3罪）
    、1年（6罪）、1年2月（2罪)、1年4月（3罪），應執行有
    期徒刑3年10月，嗣經高雄高分院101年度上易字第70號判決
    駁回上訴確定（下稱第5案），又因竊盜案件，再經本院以
    101簡字第2517號判處有期徒刑6月確定（下稱第6案），上
    開第5案、第6案，由本院以103年度聲字第4505號裁定應執
    行有期徒刑4年2月，嗣經高雄高分院103年度抗字第217號裁
    定駁回而確定（下稱乙案）。上述甲、乙案接續執行並合併
    計算假釋期間，於108年4月19日縮短刑期假釋出監並付保護
    管束，雖嗣後假釋經撤銷，被告再度入監執行殘刑，然被告
    於假釋出監時，其所受甲案之徒刑，業於106年5月10日執行
    完畢等情，有臺灣高等法院被告前案紀錄表在卷可佐，則其
    該次假釋之範圍應僅限於尚殘餘刑期之乙案徒刑，其效力不
    及於甲案徒刑（最高法院103年度第1次、104年度第7次刑事
    庭會議決議參照），是其於受徒刑之執行完畢5年以內故意
    再犯本件有期徒刑以上之罪，為累犯；而本件並無刑法第59
    條規定得減輕之情形，且適用累犯加重時，亦無超過其所應
    負擔罪責之情事，參酌司法院大法官釋字第775號解釋意旨
    ，應依刑法第47條第1項之規定加重其刑。
三、本院審酌被告貪圖不法利益，竟侵入何瑞雲租屋處內行竊，
    不但使何瑞雲喪失財物，更侵擾何瑞雲之住居安全，行為可
    議；且除前揭論以累犯之前科外，另有施用毒品之素行，有
    上開前案紀錄表足憑；又不知珍惜假釋之機會，再犯本案。
    惟考量被告坦承犯行，而本件竊盜手段尚屬和平，兼衡以竊
    得物品之價值；又思以被告於警詢時自承之智識程度、家庭
    經濟狀況等一切情況，量處如主文所示之刑。
肆、被告竊得之玻璃製存錢筒4個、木製存錢筒1個、手錶2支，
    前揭存錢筒內之現金1萬5千元，乃屬被告之犯罪所得，迄今
    仍未返還與何瑞雲，故雖未扣案，仍應依刑法第38條之1第1
    項、第3項規定宣告沒收，於全部或一部不能沒收或不宜執
    行沒收時，追徵其價額。
伍、至檢察官於起訴書提及①被告以不明器具破壞門鎖；②被告
    竊得現金2萬元至3萬元等節。惟查：
一、①何瑞雲租屋處，雖有門鎖遭破壞之跡象（見偵緝卷第87頁
    ）；然何瑞雲租屋處之4樓，另一位房客李孟剛之承租處門
    鎖，同樣有遭毀之跡象（見偵緝卷第73頁）；②但檢察官對
    於被告涉嫌竊取李孟剛財物部分，係認為罪嫌不足，而為不
    起訴處分（見偵緝卷第107頁）；③參以被告自警詢、偵訊
    ，迄至本院，皆供稱：我一推門就打開了，被害人的門我稍
    微用力推，門就打開了等語（見偵卷第9頁、偵緝卷第32頁
    、審易卷第159頁）；故本院基於罪證有疑，利於被告解釋
    原則，尚難遽認該門鎖係遭被告毀損，然此無礙被告仍有刑
    法第321條之加重竊盜罪之認定。
二、本案被告究竟竊得現金之金額多寡乙節。本院考量①證人何
    瑞雲於警詢時係證稱：現金2萬元至3萬元（不確定確切數字
    ）等語（見偵卷第15頁）。②然被告卻認為沒有竊取那麼多
    等詞（見審易卷第157頁）等情，基於證人何瑞雲亦無法確
    認正確遭竊之金額，而此涉及對被告宣告沒收之金額，是以
    基於罪疑惟輕原則，乃以被告自白之金額為依據，附此敘明
    。
據上論斷，應依刑事訴訟法第299條第1項前段，刑法第321條第1
項第1款、第47條第1項、第38條之1第1項、第3項，刑法施行法
第1條之1第1項，判決如主文。
本案經檢察官鄭玉屏提起公訴，檢察官范文欽到庭執行職務。
中    華    民    國   110    年    10    月    7     日
                  刑事第五庭  法  官  陳川傑
以上正本證明與原本無異。
如不服本判決應於收受本判後20日內向本院提出上訴書狀，並應
敘述具體理由。其未敘述上訴理由者，應於上訴期間屆滿後20日
內向本院補提理由書狀（均須按他造當事人之人數附繕本）「切
勿逕送上級法院」。
因疫情而遲誤不變期間，得向法院聲請回復原狀。
中    華    民    國   110    年    10    月    7     日
                              書記官  王翌翔
附錄本判決論罪法條：
中華民國刑法第321條
犯前條第 1 項、第 2 項之罪而有下列情形之一者，處 6 月以
上 5 年以下有期徒刑，得併科 50 萬元以下罰金：
一、侵入住宅或有人居住之建築物、船艦或隱匿其內而犯之。
二、毀越門窗、牆垣或其他安全設備而犯之。
三、攜帶兇器而犯之。
四、結夥三人以上而犯之。
五、乘火災、水災或其他災害之際而犯之。
六、在車站、港埠、航空站或其他供水、陸、空公眾運輸之舟、
    車、航空機內而犯之。
前項之未遂犯罰之。